臺灣新北地方法院刑事判決
109年度訴字第145號
                                      110年度訴字第623號
公  訴  人  臺灣新北地方檢察署檢察官
被      告  粘家誠



            黃俊霖



            吳銘遠


                (另案於法務部○○○○○○○○○○○執行)
上列被告因詐欺等案件，經檢察官提起公訴（108年度偵字第102
00、10786、10787、17115、18816、18845、18931、29079、290
97、32872號）及追加起訴（110年度偵字第14448號），本院判
決如下：
    主  文
丁○○犯如附表一所示之罪，各處如附表一所示之刑，應執行有期
徒刑貳年陸月。
丁○○被訴如附表二部分均無罪。
己○○、甲○○被訴如附表一編號21部分均無罪。
    事  實
一、丁○○(微信暱稱「綁心」)、己○○（業經本院判刑）、甲○○（
    業經本院判刑）、乙○○（業經本院判刑）、丙○(附表一編號
    10、18、19部分業經本院判刑確定)分別於民國108年3月間
    某日，加入通訊軟體微信群組帳號暱稱「愛新覺羅」、「重
    點」等真實姓名年籍均不詳之成年人等人所屬之詐欺集團，
    丁○○負責提供提款卡及密碼予車手、向車手收取贓款後繳回
    給上游其他詐欺集團成員等工作，己○○、乙○○、甲○○及丙○
    均擔任領取詐騙款項之車手工作，竟共同基於洗錢及意圖為
    自己不法之所有，三人以上共同詐欺取財之犯意聯絡，由該
    詐欺集團內之不詳成員，於附表一所示之時間，對附表一所
    示之人以附表一所示之方式施以詐術，致附表一所示之人陷
    於錯誤，分別匯款如附表一所示金額至所指定如附表一所示
    之人頭帳戶內，再由「愛新覺羅」指示己○○、乙○○、甲○○、
    丙○前往提款，嗣己○○、乙○○、甲○○及丙○於附表一所示時間
    、地點提領附表一所示之詐騙所得贓款，並將所提領贓款交
    予丁○○（原起訴書記載將犯罪所得交與己○○再轉交丁○○，業
    經檢察官當庭更正），再由丁○○上繳詐欺集團，以此方式傳
    遞詐欺金額，而掩飾、隱匿該等詐欺犯罪所得之去向。
二、嗣車手甲○○於如附表一編號20所示時間、地點，提領曾煥聰
    匯款至方志祥華南銀行帳戶之款項時，為新北市政府警察局
    海山分局偵查隊警員埋伏查獲，當場逮捕甲○○，並扣有方志
    祥之華南銀行提款卡1張及現金新臺幣(下同)2萬元。
三、案經附表一編號1、4至6、8、12至13、15至21所示之人訴由
    新北市政府警察局中和分局、新北市政府警察局永和分局、
    臺北市政府警察局大安分局、新北市政府警察局樹林分局、
    新北市政府警察局海山分局報告臺灣新北地方檢察署檢察官
    暨附表一編號10、11所示之人訴由新北市政府警察局新店分
    局報告臺灣臺北地方檢察署呈請臺灣高等檢察署檢察長令轉
    臺灣新北地方檢察署檢察官偵查後起訴及追加起訴。
    理  由
甲、有罪部分
壹、證據能力部分
一、按被告以外之人於審判外之言詞或書面陳述，除法律有規定
    者外，不得作為證據；被告以外之人於審判外之陳述，雖不
    符刑事訴訟法第159條之1至第159條之4之規定，而經當事人
    於審判程序同意作為證據，法院審酌該言詞陳述或書面陳述
    作成時之情況，認為適當者，亦得為證據；當事人、代理人
    或辯護人於法院調查證據時，知有第159條第1項不得為證據
    之情形，而未於言詞辯論終結前聲明異議者，視為有前項之
    同意，刑事訴訟法第159條第1項、第159條之5分別定有明文
    。查本判決所引用關於被告以外之人於審判外之陳述，公訴
    人、被告丁○○就該等證據之證據能力，於本院審理期日調查
    證據時，均不爭執其證據能力（參見本院訴字卷四第214至2
    35頁），亦均未於言詞辯論終結前聲明異議，且本院審酌該
    等陳述作成之情況並無不當，依刑事訴訟法第159條之5第 2
    項規定，該等供述證據俱有證據能力。
二、又本院所引用憑以認定被告丁○○犯罪事實之非供述證據，核
    無違反法定程序取得之情，依刑事訴訟法第158條之4反面解
    釋，該等非供述證據，均有證據能力。   
貳、實體部分
一、認定犯罪所憑之證據及理由:
    訊據被告丁○○固不否認有認識證人己○○、乙○○、甲○○及丙○
    等人，及其綽號為「仔仔」，之前工作地點在臺北市○○區○○○路0段00號鳳旺食品等事實，惟矢口否認有何共同詐欺取財
    及洗錢犯行，並辯稱:伊沒有參與本案之詐欺集團云云。經
    查:  
(一)本案詐欺集團不詳成員於附表一所示時間、以附表一所示方
    式，對附表一所示告訴人(被害人)施用詐術，致使該等告訴
    人(被害人)陷於錯誤，分別匯款至附表一所示人頭帳戶，再
    由車手己○○、乙○○、甲○○、丙○持人頭帳戶金融卡提領如附
    表一所示金額，並將領得贓款繳回詐欺集團上手等事實，業
    經證人即共同被告己○○、乙○○於警詢、偵訊及本院審理時、
    證人即共同被告甲○○、丙○於警詢及偵訊時之證述在卷(參見
    臺灣新北地方檢察署(下稱新北地檢)108年度偵字第10200號
    卷第17至29頁、第41至52頁、第57至70頁、第79至91頁、第
    285至299頁、第337至347頁、第359至367頁、第383至390頁
    、第401至405頁、第509至511頁、108年度他字第2794號卷
    第35至45頁、第47至57頁、108年度偵字第10786號卷第21至
    37頁、第39至69頁、第509至517頁、108年度偵字第10787號
    卷第501至509頁、108年度偵字第18816號卷第7至13頁、108
    年度偵字第18845號卷第9至20頁、108年度偵字第18931號7
    至13頁、108年度偵字第29097號卷第93至116頁、第117至14
    0頁、108年度偵字第32872號卷19至28頁、第29至39頁、108
    年度偵字第29079號卷第7至11頁、臺灣臺北地方檢察署(稱
    下臺北地檢)108年度偵字第10184號卷第21至28頁、第155至
    157頁、第189至191頁、第205至208頁、第261至263頁、本
    院109年度訴字第145號卷(下稱訴字卷)三第169頁、卷四第4
    4至51頁)，並有附表一編號1至21所示告訴人(被害人)於警
    詢時陳述明確及附表一編號1至21所示「證據清單」欄所示
    之證據在卷可憑(參見附表一之「證據清單」欄)，此部分事
    實堪認為真正。
(二)被告丁○○有提供人頭帳戶提款卡給車手前往提款、向車手己○○、乙○○、甲○○、丙○收取領得詐騙款項再上繳詐欺集團等
    工作:　
　1.證人即車手己○○於警詢及偵訊時證稱:伊自108年3月初透過
    友人姚岱良介紹而加入本案詐欺集團擔任提領贓款之車手工
    作，而伊與被告丁○○係獄友，面試時有與被告丁○○見面，被
    告丁○○亦有翻拍伊的身分證字號及住址，以微信上傳給詐欺
    集團上面的人，一開始伊係回水予證人姚岱良，後來他退出
    集團後，伊再找證人乙○○、證人甲○○，證人乙○○再找證人丙○。通訊軟體微信「外務」群組中，暱稱「愛新覺羅」係大
    陸機房幹部，暱稱「重點」是綽號「小江」，暱稱「我是誰
    .誰是我」係伊，暱稱「Shiun」是證人乙○○，暱稱「Mila」
    是證人丙○，暱稱「9453」是證人甲○○，暱稱「綁心」是綽
    號「仔仔」即被告丁○○，被告丁○○在臺北市○○區○○○路○段00
    號1樓之鳳旺食品行工作。被告丁○○負責派卡、收錢，「愛
    新覺羅」負責指揮伊等前往提領詐騙贓款，「愛新覺羅」會
    在群組內指示提領那張卡及提領金額，要求伊等(包含伊、
    證人乙○○、證人甲○○、證人丙○、之前證人姚岱良亦在裡面)
    去提領贓款，提領後伊會拍明細回傳，之後「愛新覺羅」會
    要求伊等將款項拿至臺北市杭州南路交予被告丁○○。伊、證
    人乙○○、證人甲○○、證人丙○均有去提領贓款，伊等提領贓
    款後錢均各自保管，之後贓款再交給被告丁○○，被告丁○○收
    水後再將現金交予詐欺集團。每日提領贓款前一晚，被告丁○○會相約地點領取卡片，隔日「愛新覺羅」會在群組指示領
    款及提領時間、金額，當日伊會在群組內回報欲回水，即逕
    行前往被告丁○○工作地點將贓款及卡片交予被告丁○○。當初
    因被告丁○○要求互相監視，故由伊和證人甲○○一組，伊等領
    款後，之後再去被告丁○○杭州南路之工作地點交款，伊等的
    上線是被告丁○○等語(參見108年度偵字第10200號卷第21至2
    9頁、第32頁、第297至299頁、第401至405頁、108年偵字第
    10786號卷第14至17頁、第40頁、108年度偵字第10787號卷
    第501至508頁、臺北地檢108年度偵字第10184號第205至209
    頁、108年度他字第2794號卷第42至45頁、108年度偵字第10
    786號卷 第31至36頁反面)，復於本院審理時證稱:伊和被告
    丁○○係獄友，108年間伊有加入一個「愛新覺羅」所屬詐欺
    集團，成員內有「愛新羅覺」、「重點」、被告丁○○及其他
    人，「愛新覺羅」會在微信群組內指示何時去領款，被告丁○○在群組內之代號為「綁心」，通常「愛新覺羅」會在群組
    內發訊息，張貼卡片及提領金額，倘若係伊分得卡片即由伊
    去領取。提款卡通常是去便利商店領取的，之前一開始提款
    卡係被告丁○○提供，伊提領贓款後係交給被告丁○○，因被告
    丁○○擔任總收水，每次前一晚跟他相約地點，被告丁○○會將
    卡片予伊，提領完後，被告丁○○再跟伊相約在臺北市○○區○○○路○段00號的倉庫交卡片及錢等語(參見本院訴字卷四第44
    至47頁)。
  2.證人即車手乙○○於警詢及偵訊時證稱:伊自108年3月中加入
    詐欺集團擔任提款贓款之車手，集團成員有伊、被告丁○○(
    綽號仔仔)、證人己○○、證人甲○○、證人丙○及其他不知名之
    人，集團成員間均以通訊軟體微信「外務」聯繫，群組中暱
    稱「愛新覺羅」、「重點」係上游，暱稱「我是誰.誰是我
    」係證人己○○，暱稱「Shiun」係伊，暱稱「Mila」係證人
    丙○，暱稱「9453」係證人甲○○，暱稱「綁心」是綽號「仔
    仔」即被告丁○○。大部分均係「愛新覺羅」、「綁心」調派
    任務指示領款，伊和證人己○○、證人甲○○、證人丙○等4人係
    提款車手，接受上面指派持人頭帳戶提款卡去提領贓款，提
    領後款項均會各自保管，等被告丁○○聯繫，並相約指定地點
    交予被告丁○○。被告丁○○則擔任集團成員派發卡片及收取車
    手領回款項收水上繳之工作及發放車手每次提領款項之報酬
    ，被告丁○○係伊詐欺集團之上游等語(參見新北地檢108年度
    偵字第10200號第47至52頁、第285至289頁、第403至405頁
    、108年度他字第2794號卷第53至57頁、108年度偵字第1078
    6號卷第57至67頁、第510至516頁、108年度偵字第29079號
    卷第8至11頁)，復於本院審理時證稱:伊係透過證人己○○而
    認識被告丁○○，被告丁○○的綽號為「仔仔」，伊於108年間
    有加入「愛新覺羅」之詐欺集團，集團內有成立群組，群組
    內有被告丁○○、「愛新覺羅」及其他不知名之人，被告丁○○
    在群組內之代號為「綁心」，伊加入集團後有去提領贓項，
    「愛新覺羅」會發微信訊息指示提領那張卡，提款卡有時係
    被告丁○○交付，有時係被告丁○○要求伊等去便利商店領取包
    裏，伊提領後贓款是交給被告丁○○，有時被告丁○○會來跟伊
    等收取贓款，有時伊等會拿至被告丁○○工作地點臺北市○○區
    ○○○路○段00號店面後方倉庫將卡片及贓款交予被告丁○○等語
    (參見本院卷四第48至51頁)。
  3.證人即車手甲○○於警詢時證稱:扣案之方志祥申辦之華南銀
    行提款卡(帳號000000000000號)係綽號「仔仔」即被告丁○○
    (微信帳戶為綁心)交付予伊的，用來提領贓款，另扣案之贓
    款2萬元，係被告丁○○透過通訊軟體微信指示伊，使用上開
    華南銀行提款卡提領出來，之後再依指示欲交予被告丁○○。
    伊自108年3月間經證人己○○介紹加入詐欺集團從事提款贓款
    之車手工作，當時證人己○○有帶同伊與被告丁○○見面，當下
    被告丁○○有告知係持提款卡提領現金，再從提領款項抽取報
    酬，伊係受被告丁○○指揮，並將每日提領贓款及卡片交予被
    告丁○○。集團成員間均以通訊軟體微信「外務」聯繫，群組
    中暱稱「我是誰.誰是我」係證人己○○，暱稱「Shiun」係證
    人乙○○，暱稱「Mila」係證人丙○，暱稱「9453」係伊，暱
    稱「綁心」係被告丁○○(綽號仔仔)，暱稱「愛新覺羅」會指
    揮伊等去提領贓款，提領贓款之人頭帳戶存摺、提款卡係被
    告丁○○交付，密碼會張貼在微信群組內，被告丁○○會在每天
    提領贓款後來收取今日提領之贓款，他工作地點在臺北市○○
    區○○○路0段00號1樓之「鳳旺食品行」等語(參見新北地檢10
    8年度偵字第10200號卷第60至69頁、第72頁、108年度偵字
    第32872號卷第23至24頁、108年度偵字第18816號第9至13頁
    、108年度偵字第29097號卷第112至115頁、108年度偵字第3
    2872號第23至27頁、臺北地檢108年度偵字第10184號卷第21
    至27頁)，復於偵訊時證稱:108年3月20日左右經證人己○○介
    紹加入詐欺集團，集團成員有伊、證人乙○○、證人己○○等人
    ，伊等均責責提領贓款。微信「外務」群組，暱稱「9453」
    係伊，暱稱「我是誰.誰是我」係證人己○○，暱稱「Shiun」
    係證人乙○○，暱稱「Mila」是證人丙○，暱稱「綁心」係被
    告丁○○(綽號仔仔)，被告丁○○係伊加入詐欺集團始認識，見
    過幾次面，他負責收取伊等領得之贓款。108年4月3日上午1
    1時許，接獲「愛新覺羅」之指示去提領2萬元，伊提領後贓
    款欲交予被告丁○○等語(參見新北地檢108年度偵字第10200
    號卷第287至291頁、第383至390頁、臺北地檢108年度偵字
    第10184號卷第190至192頁、第261至263頁)。
　4.證人即車手丙○於警詢時證稱:微信「外務」群組中共有7個
    人，暱稱「愛新覺羅」、「重點」是係詐騙集團上游，暱稱
    「我是誰.誰是我」係證人己○○，暱稱「Shiun」係證人乙○○
    ，暱稱「Mila」係伊，暱稱「9453」係證人甲○○，暱稱「綁
    心」係綽號「仔仔」，詐欺集團係由「新愛覺羅」、「綁心
    」管理，「愛新覺羅」會在群組內指示持那張提款卡提領款
    項，「綁心」則負責收水，而伊等4人則負責領提贓款，提
    領款項之人頭帳戶存摺、提款卡係「綁心」拿來的，密碼則
    係「愛新覺羅」張貼在群組上，被告丁○○會在每日提領贓款
    後來收取今日提領的贓款。伊曾提領過3次錢，均係「愛新
    覺羅」透過微信指示伊去提領贓款，提領後錢係交予仔仔即
    被告丁○○，有時被告丁○○會親拿卡片或親自來收錢，有時亦
    會至被告丁○○工作的鳳梨酥店交錢。「仔仔」在群組內之暱
    稱為「綁心」等語 (參見新北地檢108年度偵字第10200號卷
    第84至90頁、第146至147頁、108年度偵字第29097號卷第13
    5至139頁、108年度偵字第32872號卷第37頁、108年度偵字
    第18931號卷第9至13頁) ，復於偵訊時證稱:伊透過證人乙○○而認識「仔仔」，並見過幾次面。伊有加入微信「外務」
    群組，係108年3月間證人乙○○要求伊幫忙領款而加入群組，
    群組內還有「仔仔」、證人己○○、證人甲○○及其他不認識之
    人。伊係依通訊軟體微信暱稱「愛新覺羅」之指示去領款，
    伊領款後贓款係交給「仔仔」，有時被告丁○○會親交卡片或
    親自來收錢，伊等亦會至被告丁○○工作的鳳梨酥店交錢等語
    (參見108年度偵字第10200號卷第293至295頁、第337至347
    頁、第509至511頁)。
  5.勾稽上開證人之證述均相互一致，亦核與證人甲○○遭扣案之
    行動電話內仍有留存其與詐欺集團「外務」群組中針對進行
    領款、回報領款情形或傳送提款交易明細照片等微信對話內
    容相符(參見新北地檢108年度偵字第10200號卷第173至214
    頁)，足認被告丁○○確有使用微信暱稱「綁心」參與本案詐
    欺集團之運作，且依集團運作模式，由「愛新覺羅」指示車
    手己○○、乙○○、甲○○、丙○去領款，「綁心」即被告丁○○提
    供提款卡予車手去領款，車手己○○、乙○○、甲○○、丙○領完
    錢後即將卡片及詐欺贓款上繳給「綁心」即被告丁○○，被告
    丁○○再繳給上游，以此模式循環提領贓款，是被告丁○○辯稱
    無交付車手提款卡及收受車手交付之提款卡及詐欺贓款等情
    ，均不足採。
(三)被告丁○○於本院準備程序時承認自己之綽號為「仔仔」及工
    作地點在臺北市○○區○○○路0段00號鳳旺食品(參見本院訴字
    卷二第154頁)，又微信群組內暱稱「綁心」之人為被告丁○○
    ，業經證人己○○、乙○○、甲○○於偵訊時證述在卷(參見新北
    地檢108年度偵字第10200號卷第403頁、第384頁)，而由卷
    附證人甲○○扣案手機顯示「綁心」即被告丁○○在詐欺集團「
    外務」群組中之微信對話內容以觀(參見新北地檢108年度偵
    字第10200號卷第173至214頁)，被告丁○○自108年3月30日起
    至同年4月3日止，陸續傳送「今天休息(Shiun〈即乙○○〉:安
    捏，浪費我昨晚獻出我的第一次)、辛苦了」、「(愛新覺羅
    :我記得我給過好幾次網址了)網站查詢到件、去領有時也是
    沒有，我上次也是查詢到件結果去領還是沒」、「(愛新覺
    羅:本子、先拍給我我要核對)七件九台不是嗎?哥哥(即乙○○
    )有空先麻煩拍一下」、「(愛新覺羅:要把上海送過去)我等
    等送過去(Shiun:上海銀行送去哪裡)(愛新覺羅:送去給你們
    )」、「上海的怎處理(新愛覺羅:先放著不要丟)」、「(愛
    新覺羅:然後49張先往後收)我收了、49」、「(愛新覺羅:華
    南洗一下、華南1:10查、郵局247在洗一次)今天一共幾台車
    可以開?」等訊息在詐欺集團群組內，可見被告丁○○於上開
    期間內持續不斷接受愛新覺羅之指令，並給予車手乙○○等人
    指示及提醒，堪認證人己○○、乙○○、甲○○、丙○所述上情非
    屬虛構，應可採信。從而被告丁○○既係負責詐欺集團中交付
    金融卡及向車手收取贓款再上繳等工作，從未自始至終參與
    各階段犯行，惟其與所屬詐欺集團成員既係為詐欺及彼此分
    工，所為均係該詐欺集團犯罪計畫不可或缺之重要環節，而
    共同達成詐得財物及掩飾隱匿詐欺所得之犯罪目的，自應就
    附表一之全部犯罪結果同負其責。
(四)再查，被告丁○○前因詐欺等案件，經本院於109年3月26日以
    108年度訴字第387號判決有罪（該案嗣於109年12月9日經最
    高法院以109年度台上字第5832號判決駁回上訴確定），並
    認定被告丁○○於108年3月間與本案之詐欺集團共同犯詐欺取
    財、洗錢等罪，共犯包含證人己○○、姚岱良與其他真實姓名
    年籍不詳之成年人，被告丁○○於該案審理中坦承犯行，並陳
    稱:因之前服刑近10年，出獄後急欲賺錢，伊願意認罪，懇
    請從輕量刑等語;辯護人為被告丁○○辯稱:被告丁○○出監急欲
    尋找工作，始會誤入詐欺集團等語，此有本院108年度訴字
    第387號刑事判決書及相關筆錄在卷可參(參見本院訴字卷三
    第221頁、第359至374頁)，則被告丁○○就參與同一詐欺集團
    所犯之詐欺取財、洗錢犯行，於另案審理中坦承認罪，卻於
    本案審理時空言否認有參與其中，所述與另案所述完全矛盾
    ，復未提出任何客觀證據佐證其於本案中所述方為真實，自
    不足採信。
(五)綜上，本案事證明確，被告丁○○犯行堪予認定，應依法論
    科。
二、論罪科刑部分:
(一)核被告丁○○所為(即附表一編號1至21)，均係犯刑法第339條
    之4第1項第2款之三人以上共同詐欺取財罪、洗錢防制法第2
    條第2款、第14條第1項之一般洗錢罪。
(二)被告丁○○與各次提款車手、「愛新覺羅」、「重點」及參與
    各次犯行之同集團其他成員間，就上開犯行，具有犯意聯絡
    及行為分擔，應論以共同正犯。
(三)被告丁○○就附表一編號1至21所示犯行，各以一行為同時觸
    犯三人以上共同詐欺取財罪、一般洗錢罪，為想像競合犯，
    應依刑法第55條規定，各從一重之三人以上共同詐欺取財罪
    處斷。檢察官雖未就被告丁○○掩飾、隱匿特定犯罪所得去向
    犯行提起公訴，然此部分與經起訴論罪之三人以上共同詐欺
    取財之犯罪事實有想像競合之裁判上一罪關係，為起訴之效
    力所及，且經本院於審理中告知被告丁○○此罪名（參見本院
    訴字卷二第94頁、卷三第168頁），已保障被告丁○○之防禦
    權，本院自應併予審理。
(四)被告丁○○就附表一所犯21次加重詐欺罪，犯意各別，行為互
    殊，應分論併罰。　　
(五)被告丁○○前因違反毒品危害防制條例案件，經臺灣士林地方
    法院以104年度審易字第2068號刑事判決分別判處有期徒刑5
    月、5月，應執行有期徒刑9月確定，復因違反毒品危害防制
    條例案件，經本院以104年度簡字第4829號刑事簡易判決判
    處有期徒刑6月確定，並經臺灣士林地方法院以105年度聲字
    第50號裁定應執行有期徒刑1年2月確定，於107年2月8日縮
    刑期滿執行完畢，有臺灣高等法院被告前案紀錄表可參，其
    於徒刑執行完畢後5年內故意再犯本件有期徒刑以上之罪，
    均為累犯。惟參酌釋字第775號解釋意旨，構成累犯者苟不
    分情節，基於累犯者有其特別惡性及對刑罰反應力薄弱之立
    法理由，一律加重最低本刑，將可能致生行為人所受之刑罰
    超過其所應負擔罪責之情而不符罪刑相當原則。本院考量被
    告丁○○所犯前案為毒品危害防制條例案件，與本案犯罪型態
    、罪質不同，本院認為於加重詐欺罪之法定刑度範圍內，審
    酌犯罪情節、各項量刑事由後，已足以充分評價被告丁○○所
    應負擔之罪責，尚無加重法定本刑之必要，揆諸上開解釋意
    旨，爰均不加重其刑。
(六)審酌被告丁○○不思循正當途徑獲取金錢，竟然加入詐欺集團
    擔任提供提款卡與收水工作，牟取不法利益，造成他人嚴重
    財產損害，助長詐騙歪風，影響社會治安，所為應予嚴懲，
    再考量被告丁○○參與詐欺集團之程度、擔任之角色、本案告
    訴人(被害人)人數及遭詐騙所受之損失，兼衡其否認犯罪、
    飾詞卸責之犯後態度，於本院審理時自承之經濟能力，扶養
    親屬之家庭生活狀況（參見本院訴字卷四第237頁）等一切
    情狀，分別量處如附表一「罪名及宣告刑」欄所示之刑。並
    斟酌被告丁○○各次犯行係在特定時間內，循同一模式反覆從
    事，所犯數罪對法益侵害之加重效應非鉅，如以實質累加之
    方式定應執行刑，處罰之刑度顯將超過行為之不法內涵，違
    反罪責原則，應就整體犯罪非難評價，暨被告丁○○所犯各罪
    之罪質異同，及上開數罪反應出之人格特性，權衡被告丁○○
    之行為責任與整體刑法目的及相關刑事政策，而就被告丁○○
    所犯上開各罪，定應執行刑如主文所示，以資懲儆。
三、沒收：
(一)共同正犯之犯罪所得，沒收或追徵，應就各人所分得之數額
    分別為之。所謂各人「所分得」，係指各人「對犯罪所得有
    事實上之處分權限」，法院應視具體個案之實際情形而為認
    定：倘若共同正犯各成員內部間，對於不法利得分配明確時
    ，固應依各人實際分配所得沒收，若共同正犯各成員對於不
    法利得享有共同處分權限時，則應負共同沒收之責。
(二)查證人己○○、乙○○、甲○○及丙○將領得之贓款交給被告丁○○
    後，被告丁○○尚須繳回詐欺集團，是難認被告丁○○對於本案
    告訴人(被害人)遭詐之款項有單獨之處分權或與其他共犯有
    共同處分權。復無證據可認定被告丁○○就本案犯行確有取得
    犯罪所得及金額，尚無從依刑法第38條之1第1項規定宣告沒
    收。
(三)又犯洗錢防制法第14條之罪，其所取得之財物或財產上利益
    ，固應依同法第18條第1項前段規定沒收之。然該條未規定
    「不論屬於犯罪行為人與否，均沒收之」，是犯洗錢防制法
    第14條之犯罪所得，仍以屬被告所有者為限，始應沒收之。
    經查，扣案之現金2萬元，為告訴人曾煥聰所匯款項，且係
    於108年4月3日扣得，堪認為被告丁○○犯洗錢防制法第14條
    第1項一般洗錢罪所掩飾、隱匿之財物，然前開款項係甲○○
    所提領持有乙情，業據同案被告己○○、吳遠銘於警詢時之供
    述明確（參見新北地檢108年度偵字第10200號卷第20至21頁
    、第58至60頁），而非被告丁○○所有，自不予宣告沒收，併
    予敘明。　　
乙、無罪部分
壹、公訴意旨另略以:
一、被告丁○○部分:被告丁○○與所屬詐欺集團成員共同意圖為自
    己不法之所有，基於三人以上共同詐欺取財之犯意聯絡，由
    該詐欺集團之不詳成員，於附表二所示詐欺時間及詐騙手法
    ，向附表二所示之告訴人(被害人)施以詐術，致告訴人(被
    害人)陷於錯誤，而於附表二所示匯款時間，匯款至附表二
    所示之人頭帳戶內，再由其他年籍姓名均不詳之車手收取如
    附表二所示金額後，交由被告丁○○層轉詐欺集團不詳成員。
    因認被告丁○○尚涉有刑法第339條之4條第1項第2款之加重詐
    欺罪嫌云云(此部分檢察官僅起訴被告丁○○)。
二、被告己○○、甲○○部分:被告己○○、被告甲○○與同案被告丁○○
    、乙○○、丙○共同意圖為自己不法之所有，並基於3人以上共
    同詐欺取財之犯意聯絡，先由該詐欺集團成員於附表一編號
    21所示時間，向附表一編號21所示之告訴人戊○○，施用如附
    表一編號21所示之詐術，致其陷於錯誤而受騙，遂依詐欺集
    團成員之指示於如附表一編號21所示之匯款時間，匯款如附
    表一編號21所示之金額至如附表一編號21所示之人頭帳戶。
    嗣同案被告乙○○先在新北市○○區○○路0段00號之元大銀行樹
    林分行提款機，於108年4月1日下午2時48分許提領3萬元及
    同日下午2時49分許提領3萬元，被告己○○則在新北市○○區鎮
    ○街00號之郵局提款機，於108年4月1日下午2時56分許提領2
    萬元、同日下午2時57分許提領2萬元、同日下午2時58分許
    提領2萬元，並將取回之犯罪所得交付該詐騙集團。嗣告訴
    人戊○○匯款後察覺有異，報警處理始循線查知上情。因認被告
    己○○、甲○○另涉犯刑法第339條之4第1項第2款之三人以上共
    犯詐欺取財罪嫌云云。
貳、按犯罪事實應依證據認定之，無證據不得認定犯罪事實；不
    能證明被告犯罪者，應諭知無罪之判決，刑事訴訟法第154
    條第2項、第301條第1項分別定有明文。而所謂認定犯罪事
    實之證據，係指足以認定被告確有犯罪行為之積極證據而言
    ，該項證據自須適合於被告犯罪事實之認定，始得採為斷罪
    資料。且刑事訴訟上證明之資料，無論其為直接或間接證據
    ，均須達於通常一般之人均不致有所懷疑，而得確信其為真
    實之程度，始得據為有罪之認定，若其關於被告是否犯罪之
    證明未能達此程度，而有合理懷疑之存在，致使無從形成有
    罪之確信，根據「罪證有疑、利於被告」之證據法則，即不
    得遽為不利被告之認定，最高法院53年台上字第656號、29
    年上字第3105號、76年台上字第4986號判例意旨參照。次按
    刑事訴訟法第161條已於91年2月8日修正公布，其第1項規定
    ：檢察官就被告犯罪事實，應負舉證責任，並指出證明之方
    法。因此，檢察官對於起訴之犯罪事實，應負提出證據及說
    服之實質舉證責任。倘其所提出之證據，不足為被告有罪之
    積極證明，或其指出證明之方法，無從說服法院以形成被告
    有罪之心證，基於無罪推定之原則，自應為被告無罪判決之
    諭知，最高法院92年台上字第128號判例意旨參照。
參、公訴人認被告丁○○、己○○、甲○○等涉犯三人以上共同詐欺取
    財罪嫌，係以:告訴人(被害人)之指述、內政部警政署反詐
    騙諮詢專線紀錄表、受理詐騙帳戶通報警示簡便格式表、金
    融機構聯防機制通報單、匯款申請書、人頭帳戶交易明細、
    提款畫面翻拍照片、搜索扣押筆錄、扣押物品目錄表、通訊
    軟體LINE對話紀錄、扣案物翻拍照片等為據。
肆、經查:　　
一、公訴意旨一部分:
(一)起訴書就附表二編號2至4所列被害人丁山杉、告訴人張秀英
    、告訴人蔡英治、告訴人江明杰經詐欺集團成員施以詐術、
    陷於錯誤，因而匯款至附表二編號2至4所示帳戶之情事，固
    有附表二編號2至4「證據資料」欄所示證據可資為憑，惟其
    等匯入之款項或因帳戶經圈存警示、或因不明原因，並無經
    人提領之紀錄，亦有各告訴人（被害人）匯款帳戶之交易明
    細表在卷可稽（如附表二編號2至4「證據資料」欄所示），
    因上開部分並無被告丁○○於被害人丁山杉、告訴人張秀英、
    告訴人蔡英治、告訴人江明杰匯款後，持其等匯入帳戶提款
    卡提領款項之監視器畫面，亦無其他證據可資證明被告丁○○
    就此部分之詐欺取財有與本案詐欺集團成員間有何犯意聯絡
    、行為分擔，不能證明被告丁○○犯罪，本院自應就此部分為
    被告丁○○無罪之諭知。
(二)起訴書雖另於起訴書附表一編號6記載告訴人高有財於108年
    3月18日因受詐欺集團施以詐術、陷於錯誤，而於起訴書附
    表一編號6所載時間、地點匯款如起訴書附表一編號6所示金
    額至如起訴書附表一編號6所示帳戶(詳如附表二編號1部分)
    ;起訴書附表一編號17記載告訴人胡兆龍於108年3月22日因
    受詐欺集團施以詐術、陷於錯誤，而於起訴書附表一編號17
    所載時間、地點匯款如起訴書附表一編號17所示金額至如起
    訴書附表一編號17所示帳戶(詳如附表二編號6部分)，然觀
    諸上開2個帳戶交易明細表（參見本院訴字卷二第97頁、第9
    8之5至98之6頁），告訴人2 人分別將如起訴書附表一編號6
    、17所示款項匯至上揭帳戶後，固有經人持提款卡將款項領
    出之情事，然該提領時間均非檢察官於起訴書附表三所列之
    同案被告己○○、乙○○、甲○○、丙○所提領，卷內亦無證據顯
    示上開款項係同案被告己○○、乙○○、甲○○、丙○或被告丁○○
    提領之事實，是就告訴人高有財、胡兆龍詐騙部分（即附表
    二編號1、6），無證據顯示被告丁○○就此部分有何犯意聯絡
    或行為分擔，不能證明被告丁○○有此部分共同詐欺犯行，本
    院自應就此部分為被告丁○○無罪之諭知。
二、公訴意旨二部分:
(一)追加起訴書雖於附表一編號21記載告訴人戊○○於108年3月31
    日因受詐欺集團施以詐術、陷於錯誤，而於附表一編號21所
    載時間匯款如附表一編號21所示金額至元大銀行中和分行帳
    號00000000000000號帳戶之事實，然觀諸上開帳戶交易明細
    表（參見新北地檢108年度少連偵字第262號卷第21至22頁）
    ，告訴人戊○○將如附表一編號21所示款項匯至上揭帳戶後，
    固有同案被告乙○○持提款卡將款項領出之情事，業據同案被
    告乙○○於本院準備程序時供承在卷(參見本院卷三第169頁)
    ，此部分事實固堪認定。
(二)檢察官雖提出監視器取款畫面翻拍照片3 張（參見108年度
    少連偵續字第3卷第16頁反面頁）而認定被告己○○涉犯本案
    之犯行，然觀之卷內該3 張照片，為嫌疑人於108年4月1日
    下午2時56分至58分許持人頭帳戶提款卡在新北市○○區鎮○街
    00號之郵局提款機提領現金之黑白畫面（即領取附表一編號
    21 部分6萬元款項），惟該畫面中之人，頭部戴著安全帽，
    臉部全被安全帽所遮蓋，且黑白影像畫面並非清楚，實難辨
    識該人之特徵與被告己○○有何相似之處。再參以證人即同案
    被告乙○○、甲○○亦於本院準備程序時供稱:無從辦識上開提
    款之人為何人等語(參見本院訴字卷三第169至170頁)，從而
    ，尚難僅以上開模糊之監視器取款畫面翻拍照片3 張，逕認
    該畫面照片中之人係為被告己○○本人。又卷內並無證據顯示
    上開款項係被告己○○、被告甲○○提領之事實，是就告訴人戊○○遭詐騙部分，無證據顯示被告己○○、被告甲○○就此部分有
    何犯意聯絡或行為分擔，不能證明被告己○○、被告甲○○有此
    部分共同詐欺犯行，本院自應就此部分為被告己○○、被告甲○○無罪之諭知。
三、起訴書雖認被告丁○○應就附表二所示犯行共同負責。追加起
    訴書雖認被告己○○、被告甲○○尚參與附表一編號21所示之提
    領行為。然按共同正犯之所以應對其他共同正犯所實施之行
    為負全部責任者，以就其行為有犯意之聯絡為限，若他犯所
    實施之行為，超越原計畫之範圍，而為其所難預見者，則僅
    應就其所知之程度，令負責任，未可概以共同正犯論（最高
    法院50年台上字第1060號判決意旨參照）。經查，被告丁○○
    除參與前揭附表一編號1 至21之行為，侵害附表一編號1至2
    1所示告訴人（被害人）之財產法益，而涉犯三人以上共同
    詐欺取財罪、洗錢罪外，卷內查無證據證明被告丁○○有參與
    附表二所示詐欺犯行之事實；被告己○○除實行前揭附表一編
    號1、3至6、8之提領行為，侵害附表一編號1、3至6、8所示
    告訴人（被害人）之財產法益，而涉犯三人以上共同詐欺取
    財罪、洗錢罪外(本院另行判決)，卷內查無證據證明被告己○○有參與附表一編號21之提領行為之事實；被告甲○○除實行
    前揭附表一編號9至15、17之提領行為，侵害附表一編號9至
    15、17所示告訴人(被害人)之財產法益，而涉犯三人以上共
    同詐欺取財、洗錢罪外(本院另行判決)，卷內查無證據證明
    被告甲○○有參與附表一編號21之提領行為之事實。衡酌此類
    詐欺犯罪型態內部分工精細，有擔任機房負責詐騙被害人者
    、有擔任水房負責蒐購人頭帳戶者、有擔任車手負責提領者
    ，亦有擔任車手頭負責收集車手提領款項者，且為規避查緝
    ，常存僅與主謀者間有縱向聯繫，彼此間互不相識，尚難認
    被告丁○○就其所犯附表一編號1至21所示告訴人(被害人)以
    外之其餘犯罪事實，被告己○○就其所犯附表一編號1、3、4
    至6、8所示告訴人(被害人)以外之其餘犯罪事實，被告甲○○
    就其所犯附表一編號9至15、17所示告訴人(被害人)以外之
    其餘犯罪事實，主觀上有明知或可得預見之犯意聯絡或客觀
    上有提領行為，尚難論以共同正犯，則被告丁○○、被告己○○
    、被告甲○○此部分自屬不能證明犯罪，均應為無罪之諭知。
四、綜上所述，本件檢察官認被告丁○○就附表二部分，被告己○○
    與被告甲○○就附表一編號21部分，均另涉犯加重詐欺罪嫌，
    均尚有合理之懷疑存在，而無從使本院形成被告丁○○、被告
    己○○、被告甲○○上開部分有罪之心證，是本案此部分缺乏積
    極明確之證據，難以上開罪名相繩，自應就上開部分均依法
    為被告丁○○、被告己○○、被告甲○○無罪之諭知。
據上論斷，應依刑事訴訟法第299條第1項前段、第301條第1項，
判決如主文。
本案經檢察官羅雪舫偵查起訴，檢察官林承翰、阮卓群、劉新耀
到庭執行職務。
中　　華　　民　　國　　111 　年　　5 　　月　24 　　日
                  刑事第一庭    審判長法　官  劉景宜
　　　　　　　　　
　　　　　　　　　                    法  官  陳柏榮
　　　　　　　　　
　　　　　　　　　                    法  官  蔡慧雯
上列正本證明與原本無異。
如不服本判決，應於判決送達後20日內敘明上訴理由，向本院提
出上訴狀 (應附繕本) ，上訴於臺灣高等法院。其未敘述上訴理
由者，應於上訴期間屆滿後20日內向本院補提理由書「切勿逕送
上級法院」。
                                      書記官  蘇秀金
中　　華　　民　　國　　111 　年　　5 　　月　　27　　日
附錄本案論罪科刑法條全文：
洗錢防制法第14條
有第二條各款所列洗錢行為者，處 7年以下有期徒刑，併科新臺
幣 5百萬元以下罰金。
前項之未遂犯罰之。
前二項情形，不得科以超過其特定犯罪所定最重本刑之刑。
中華民國刑法第339條之4
犯第 339條詐欺罪而有下列情形之一者，處1年以上7年以下有期
徒刑，得併科 1百萬元以下罰金：
一、冒用政府機關或公務員名義犯之。
二、三人以上共同犯之。
三、以廣播電視、電子通訊、網際網路或其他媒體等傳播工具，
    對公眾散布而犯之。前項之未遂犯罰之。

附表一:
編 號 被害人 詐欺集團詐騙手法 被害人匯款時間 匯款金額 (新臺幣） 匯款帳戶（戶名） 提款車手及經過 參與犯行之被告 證據清單  罪名及宣告刑 備註 1 告訴人高松廷 108年3月18日下午3時4分許，詐欺集團成員撥打電話予高松廷，向高松廷佯稱係高松廷之友人，需借款周轉云云，致高松廷陷於錯誤，而依照詐騙集團成員指示轉帳。 108年3月19日上午10時20分許  12萬5千元 中國信託銀行帳號000000000000號帳戶（戶名：林奕萱) 不詳之人: 108年3月19日 ①上午10時43分許提領2萬元。 ②上午10時44分許提領2萬元。 (此部分卷內並無證據證明與被告丁○○有關)   丁○○ 己○○ ①證人即告訴人高松廷於警詢時之證述（新北地檢108年度偵字第10786號卷第145至149頁）。 ②告訴人高松廷提出之斗六市農會匯款回條影本、通訊軟體LINE對話紀錄（新北地檢108年度偵字第10786號卷第359至361頁)。 ③內政部警政署反詐騙案件紀錄表、受理詐騙帳戶通報警示簡便格式表 、金融機構聯防機制通報單（新北地檢108年度偵字第10786號卷第353至357頁)。 ④中國信託商業銀行股份有限公司109年5月6日中信銀字第109224839100591號函檢附之開戶基本資料及存款交易明細（本院訴字卷一第337至341頁）。 ⑤監視器畫面截圖、提領明細表（新北地檢108年度偵字第10786號卷第285至289頁、108年度偵字第29097號卷第15頁）。　  丁○○犯三人以上共同詐欺取財罪，累犯，處有期徒刑壹年陸月。 起訴書附表一編號1       己○○： 108年3月19日上午10時55分許，在新北市○○區○○街000號統一超商景鑽店自動提款機提領8萬元。      2 被害人張如玫 108年3月18日下午2時許，詐欺集團成員撥打電話予張如玫，向張如玫佯稱係張如玫之友人，需借款周轉云云，致張如玫陷於錯誤，而依照詐騙集團成員指示轉帳。 108年3月19日上午10時25分許  2萬元 合作金庫銀行帳號0000000000000號帳戶（戶名：何閃任） 乙○○： 108年3月19日上午11時35分許，在新北市○○區○○路000號統一超商景平店自動提款機提領2萬元（不含手續費）。 丁○○ 乙○○ ①證人即被害人張如玫於警詢時之證述（新北地檢108年度他字第2794號卷第93至97頁）。 ②被害人張如玫提出之臺灣土地銀行匯款申請書收執聯影本、通訊軟體LINE對話紀錄及通聯紀錄(新北地檢108年度他字第2794號卷第269至273頁)。 ③內政部警政署反詐騙案件紀錄表、受理詐騙帳戶通報警示簡便格式表、金融機構聯防機制通報單(新北地檢108年度他字第2794號卷第263至267頁)。 ④合作金庫商業銀行南崁分行109年5月15日合金南崁字第1090001698號函檢附之開戶基本資料及歷史交易明細查詢結果、110年12月23日合金南崁字第1100003906號函檢附之歷史交易明細查詢結果（本院訴字卷二第87至91頁、本院訴字卷三第301至303頁)。 ⑤監視器畫面截圖、提領明細表（新北地檢108年度偵字第10786卷第289至293頁、108年度他字第2794號卷第33頁）。  丁○○犯三人以上共同詐欺取財罪，累犯，處有期徒刑壹年伍月。 起訴書附表一編號2 3 被害人朱建安 108年3月15日下午3時許，詐欺集團成員撥打電話予朱建安，向朱建安佯稱係朱建安之友人，需借款周轉云云，致朱建安陷於錯誤，而依照詐騙集團成員指示轉帳。 108年3月15日 ①下午3時35分許 ②下午3時38分許   ①5萬元  ②5萬元 中華郵政大寮郵局帳號00000000000000號帳戶（戶名：林志韋） 己○○： 108年3月15日在新北市○○區○○街00號1樓全家超商中和仁勇店自動提款機 ①下午3時56分許提領2萬元（不含手續費）。 ②下午3時57分許提領2萬元（不含手續費）。 ③下午3時58分許提領1萬元（不含手續費）。 丁○○ 己○○ ①證人即被害人朱建安於警詢時之證述（新北地檢108年度偵字第10786號卷第157至161頁）。 ②被害人朱建安提出之手機轉帳交易成功畫面翻拍照片（新北地檢108年度偵字第10786號卷第381頁)。 ③內政部警政署反詐騙案件紀錄表、受理詐騙帳戶通報警示簡便格式表、金融機構聯防機制通報單（新北地檢108年度偵字第10786號卷第375至379頁）。 ④中華郵政股份有限公司109年5月11日儲字第1090115034號函檢附之開戶基本資  料及客戶歷史交易清單（本院訴字卷一第361至365頁）。 ⑤監視器畫面截圖、提領明細表（新北地檢108年度偵字第10786號卷第267至269頁、108年度他字第2794號卷第31頁）。  丁○○犯三人以上共同詐欺取財罪，累犯，處有期徒刑壹年伍月。 起訴書附表一編號3 4 告訴人柯俊男 108年3月13日下午1時許，詐欺集團成員撥打電話予柯俊男，向柯俊男佯稱係柯俊男之友人，需借款周轉云云，致柯俊男陷於錯誤，而依照詐騙集團成員指示轉帳。 ①108年3月13日下午3時3分許  ①6萬元 第一銀行歸仁分行帳號00000000000號帳戶( 戶名：楊砡佳)  不詳之人： 108年3月13日 ①下午3時5分許提領3萬元。 ②下午3時7分許提領3萬元。 ③下午3時8分許提領3萬元。 ④下午3時10分許提領1萬元。 (此部分卷內並無證據證明與被告丁○○有關) 丁○○ 己○○ ①證人即被害人柯俊男於警詢時之證述（新北地檢108年度偵字第10786號卷第119至121頁）。 ②被害人柯俊男提出之聯邦銀行匯款申請書影本、自動櫃員機交易明細、通訊軟體LINE對話紀錄（新北地檢108年度偵字第10786號卷第397至398頁、第400頁）。 ③內政部警政署反詐騙案件紀錄表、受理詐騙帳戶通報警示簡便格式表、金融機構聯防機制通報單（新北地檢108年度偵字第10786號卷第383至395頁）。 ④臺灣新光商業銀行股份有限公司109年5月7日新光銀集作字第1090101895號函檢附之交易明細、第一商業銀行歸仁分行109年5月11日一歸仁字第00040號函檢附之客戶基本資料及存摺存款客戶歷史交易明細表、中華郵政股份有限公司109年5月11日儲字第1090115034號函檢附之開戶基本資料及客戶歷史交易清單（本院訴字卷一第345至347頁、第361至365頁、本院訴字卷二第57至61頁）。 ⑤監視器畫面截圖、提領明細表（新北地檢108年度偵字第10786號卷第277至279頁、108年度他字第2794號卷第31頁)。  丁○○犯三人以上共同詐欺取財罪，累犯，處有期徒刑壹年伍月。 起訴書附表一編號4    ②108年3月14日下午2時38分許 ②3萬元 中華郵政大寮郵局帳號00000000000000號帳戶（戶名：林志韋） 不詳之人： 108年3月14日 ①下午3時54分許提領2萬元（不含手續費）。 ②下午3時54分許提領1萬元（不含手續費）。 (此部分卷內並無證據證明與被告丁○○有關)         ③108年3月18日下午1時14分許 ③3萬元(起訴書誤載為28,985元，應予更正) 　 　 新光銀行帳號0000000000000號帳戶(戶名：陳怡珍） 己○○： 108年3月18日在新北市○○區○○街000號OK超商中和秀峰店自動提款機 ①下午1時25分許提領2萬元（不含手續費）。 ②下午1時26分許提領2萬元（不含手續費）。 ③下午1時27分許提領2萬元（不含手續費）。 ④下午1時28分許提領2萬元（不含手續費）。      5 告訴人邵盈瑋 108年3月18日下午2時6分許，詐欺集團成員撥打電話予邵盈瑋之母許玲華，向許玲華佯稱係許玲華之親人，需借款周轉云云，致許玲華陷於錯誤，而依照詐騙集團成員指示由邵盈瑋進行轉帳。 108年3月19日 ①下午1時13分許 ②下午1時16分許   ①5萬元  ②5萬元 合作金庫銀行苗栗分行帳號0000000000000號帳戶(戶 名：高豫萱） 己○○： 108年3月19日在新北市○○區○○路0段00號合作金庫銀行南勢角分行自動提款機 ①下午1時41分許提領3萬元。 ②下午1時42分許提領3萬元。 ③下午1時43分許提領3萬元。 ④下午1時44分許提領1萬元。 丁○○ 己○○ ①證人即告訴人邵盈瑋於警詢時之證述（新北地檢108年度偵字第10786號卷第123至125頁）。 ②告訴人邵盈瑋提出之手機轉帳交易成功畫面翻拍照片、通聯紀錄及簡訊內容（新北地檢108年度偵字第10786號卷第409至413頁）。 ③內政部警政署反詐騙案件紀錄表、受理詐騙帳戶通報警示簡便格式表、金融機構聯防機制通報單（新北地檢108年度偵字第10786號卷第401至407頁）。 ④合作金庫商業銀行苗栗分行109年5月12日合金苗總字第1090000324號函檢附之開戶基本資料及歷史交易明細查詢結果、110年12月16日合金苗總字第1100000825號函檢附之之歷史交易明細查詢結果（本院訴字卷二第67至73頁、本院卷三第285至287頁）。 ⑤提款機提領款項畫面截圖、提領明細表（新北地檢108年度偵字第10786號卷第295頁、108年度偵字第29097號卷第15頁）。　  丁○○犯三人以上共同詐欺取財罪，累犯，處有期徒刑壹年伍月。 起訴書附表一編號5 6 告訴人孫戈林 108年3月19日上午10時18分許，詐欺集團成員撥打電話予孫戈林，向孫戈林佯稱係孫戈林之友人，需借款周轉云云，致孫戈林陷於錯誤，而依照詐騙集團成員指示轉帳。 108年3月20日下午1時31分許 3萬元 上海商業銀行北高雄分行帳號00000000000000號帳戶（戶名：林佳樺） 己○○： 108年3月20日在新北市○○區○○街000號OK超商中和秀峰店自動提款機 ①下午2時39分許提領2萬元（不含手續費）。 ②下午2時40分許提領2萬元（不含手續費）。 ③下午2時41分許提領2萬元（不含手續費）。 ④下午2時42分提領1萬元（不含手續費）。  丁○○ 己○○ ①證人即告訴人孫戈林於警詢時之證述（新北地檢108年度偵字第10786號卷第179至185頁）。 ②告訴人孫戈林提出之第一商業銀行匯款申請書回條影本（新北地檢108年度偵字第10786號卷第429頁）。 ③內政部警政署反詐騙案件紀錄表、受理詐騙帳戶通報警示簡便格式表（新北地檢108年度偵字第10786號卷第425至427頁)。 ④上海商業儲蓄銀行臺北票據匯款處理中心109年5月20日上票字第1090012557號函檢附之客戶基本資料及存款往來明細（本院訴字卷二第93至97頁）。 ⑤監視器畫面截圖、提領明細表（新北地檢108年度偵字第10786號卷第303至305頁、108年度他字第2794號卷第31頁)。   丁○○犯三人以上共同詐欺取財罪，累犯，處有期徒刑壹年伍月。　 起訴書附表一編號7 7 被害人楊玉蘭 108年3月20日中午某時許，詐欺集團成員撥打電話予楊玉蘭，向楊玉蘭佯稱係楊玉蘭之親人，需借款周轉云云，致楊玉蘭陷於錯誤，而依照詐騙集團成員指示轉帳。 108年3月20日中午12時9分許 5萬元 合作金庫銀行苗栗分行帳號0000000000000號帳戶(戶 名:高豫萱） 乙○○： 108年3月20日在新北市○○區○○路0段00號合作金庫南勢角分行自動櫃員機 ①中午12時31分許提領3萬元。 ②中午12時32分許提領3萬元。 丁○○ 乙○○ ①證人即被害人楊玉蘭於警詢時之證述（新北地檢108年度偵字第10786號卷第187至189頁)。 ②被害人楊玉蘭提出之臺灣土地銀行匯款申請書及簡訊內容（新北地檢108年度偵字第10786號卷第435至437頁）。 ③內政部警政署反詐騙案件紀錄表、受理詐騙帳戶通報警示簡便格式表（新北地檢108年度偵字第10786號卷第431至433頁、第435頁）。 ④合作金庫商業銀行苗栗分行109年5月12日合金苗總字第1090000324號函檢附之開戶基本資料及歷史交易明細查詢結果、110年12月16日合金苗總字第1100000825號函檢附之歷史交易明細查詢結果（本院訴字卷二第67至73頁、本院訴字卷三第285至287頁）。 ⑤提款機提款畫面截圖、提領明細表（新北地檢108年度偵字第10786號卷第297頁、108年度他字第2794號卷第33頁）。  丁○○犯三人以上共同詐欺取財罪，累犯，處有期徒刑壹年伍月。　 起訴書附表一編號8 8 告訴人柯景棟 108年3月26日下午2時31分許，詐欺集團成員撥打電話予柯景棟，向柯景棟佯稱係柯景棟之友人，需借款周轉云云，致柯景棟陷於錯誤，而依照詐騙集團成員指示轉帳。 108年3月28日中午12時42分許 2萬元 合作金庫銀行龍潭分行帳號0000000000000號帳戶(戶 名:范憶婷） 己○○： 108年3月28日下午1時許，在新北市○○區○○路00○0號統一超商冠德店自動提款機提領2萬元（不含手續費）。  丁○○ 己○○ ①證人即告訴人柯景棟於警詢時之證述（新北地檢108年度偵字第10786號卷第191至193頁）。 ②告訴人柯景棟提出之自動櫃員機交易明細影本（新北地檢108年度偵字第10786號卷第445頁)。 ③內政部警政署反詐騙案件紀錄表、受理詐騙帳戶通報警示簡便格式表、金融機構聯防機制通報單（新北地檢108年度偵字第10786號卷第439至443頁）。 ④合作金庫商業銀行龍潭分行109年5月13日合金龍潭字第1090001777號函檢附之開戶基本資料及歷史交易明細查詢結果、110年12月27日合金龍潭字第1100004292號函檢附之歷史交易明細查詢結果（本院訴字卷二第75至79頁、本院訴字卷三第297至299頁）。 ⑤監視器畫面截圖、提領明細表（新北地檢108年度偵字第10786號卷第331至333頁、108年度偵字第10787號卷第9頁）。  丁○○犯三人以上共同詐欺取財罪，累犯，處有期徒刑壹年伍月。　 起訴書附表一編號9 9 被害人陳中和 108年3月26日下午2時許，詐欺集團成員撥打電話予陳中和，向陳中和佯稱係陳中和之友人，需借款周轉云云，致陳中和陷於錯誤，而依照詐騙集團成員指示轉帳。 108年3月27日上午10時28分許   2萬元 中華郵政草屯郵局帳號00000000000000號帳戶（戶名：楊曉函） 甲○○： ⑴108年3月27日上午10時38分許，在新北市○○區○○路00○0號統一超商冠德店自動提款機提領2萬元。 ⑵108年3月27日上午10時56分許，在新北市○○區○○路0段00號新店永安郵局自動提款機提領5萬元。 丁○○ 甲○○ ①證人即被害人陳中和於警詢時之證述（新北地檢108年度偵字第10786號卷第199至201頁）。 ②被害人陳中和提出之郵政自動櫃員機交易明細表、郵局存摺內頁明細（新北地檢108年度偵字第10786號卷第461頁）。 ③內政部警政署反詐騙案件紀錄表、受理詐騙帳戶通報警示簡便格式表（新北地檢108年度偵字第10786號卷第457至459頁）。 ④中華郵政股份有限公司109年5月11日儲字第1090115034號函檢附之開戶基本資料及客戶歷史交易清單（本院訴字卷一第361頁、第367至369頁）。 ⑤監視器畫面截圖、提領明細表（新北地檢108年度偵字第10786號卷第319至321頁、臺北地檢108年度偵字第10184號卷第39至40頁、108年度偵字第29097號卷第29頁)。  丁○○犯三人以上共同詐欺取財罪，累犯，處有期徒刑壹年伍月。 起訴書附表一編號11 10 告訴人陳美鳳 108年3月25日下午1 時30分許，詐欺集團成員撥打電話予陳美鳳，向陳美鳳佯稱係陳美鳳之友人，需借款周轉云云，致陳美鳳陷於錯誤，而依照詐騙集團成員指示轉帳。 ①108年3月26日下午1時21分許 ①16萬元 中華郵政草屯郵局帳號00000000000000號帳戶（戶名：楊曉函） 甲○○： 108年3月26日在新北市○○區○○街00號永和永貞郵局自動提款機 ①下午2時16分許提領6萬元。 ②下午2時17分許提領6萬元。 ③下午2時18分許提領3萬元。  丁○○ 丙○ 甲○○ ①證人即告訴人陳美鳳於警詢時之證述（臺北地檢108年度偵字第10184號卷第89至93頁）。 ②告訴人陳美鳳提出之郵局無摺存款收據聯、合作金庫銀行存款憑條、通聯紀錄及簡訊內容（臺北地檢108年度偵字第10184號卷第第105至125頁）。 ③內政部警政署反詐騙案件紀錄表、受理詐騙帳戶通報警示簡便格式表、受理各類案件紀錄表、受理刑事案件報案三聯單（臺北地檢108年度偵字第10184號卷第95至103頁）。 ④中華郵政股份有限公司109年5月11日儲字第1090115034號函檢附之開戶基本資料及客戶歷史交易清單、合作金庫商業銀行龍潭分行109年5月13日合金龍潭字第1090001777號函檢附之開戶基本資料及歷史交易明細、110年12月27日合金龍潭字第1100004292號函檢附之歷史交易明細查詢結果（本院訴字卷一第361頁、第367至369頁、本院訴字卷二第75至79頁、本院訴字卷三第297至299頁）。 ⑤監視器畫面截圖、提領款項畫面截圖、車手提領ATM熱點（新北地檢108年度偵字第18816號卷第63頁、臺北地檢108年度偵字第10184號卷第37頁、第39至40頁、新北地檢108年度偵字第10786號卷第319至321頁、第321至323頁)。  丁○○犯三人以上共同詐欺取財罪，累犯，處有期徒刑壹年捌月。　　 起訴書附表一編號12    ②108年3月27日上午10時21分許 ②5萬元 中華郵政草屯郵局帳號00000000000000號帳戶（戶名：楊曉函） 甲○○： ⑴108年3月27日上午10時38分許，在新北市○○區○○路00○0號統一超商冠德店自動提款機提款2萬元。 ⑵108年3月27日上午10時56分許，在新北市○○區○○路0段00號新店永安郵局自動提款機，提領5萬元。         ③108年3月27日中午12時55分許 ③8萬元 中華郵政草屯郵局帳號00000000000000號帳戶（戶名：楊曉函） 丙○： 108年3月27日在新北市○○區○○路00○0號全家超商中和景秀店自動提款機 ①下午1時48分許提領2萬元（不含手續費） ②下午1時49分許提領2萬元（不含手續費）。 ③下午1時49分35秒許提領2萬元（不含手續費）。  ④下午1時50分許提領1萬元（不含手續費）。          ④108年3月28日下午1時39分許 ④4萬5千元 合作金庫銀行龍潭分行帳號0000000000000號帳戶(戶 名：范憶婷） 甲○○： 108年3月28日在臺北市○○區○○路0段000號合作金庫銀行東門分行自動提款機 ①下午2時7分許提領3萬元。 ②下午2時8分許提領1萬5千元。 　      11 告訴人彭文庚 108年3月26日中午12時44分許，詐欺集團成員撥打電話予彭文庚，向彭文庚佯稱係彭文庚之友人，需借款周轉云云，致彭文庚陷於錯誤，而依照詐騙集團成員指示轉帳。 108年3月27日中午12時28分許 15萬元 合作金庫銀行龍潭分行帳號0000000000000號帳戶(戶名:范憶婷） 甲○○： 108年3月27日在新北市○○區○○路0段00○0號1樓大昌證券安康分公司自動提款機 ①下午1時17分許提領3萬元。 ②下午1時18分1秒許提領3萬元。 ③下午1時18分48秒許提領3萬元。 ④下午1時19分許提領3萬元。 ⑤下午1時20分許提領3萬元。 丁○○ 甲○○ ①證人即告訴人彭文庚於警詢時之證述（臺北地檢108年度偵字第10184號卷第61至65頁）。 ②告訴人彭文庚提出之華南商業銀行匯款回條聯、通聯紀錄及簡訊內容（臺北地檢108年度偵字第10184號卷第77至81頁）。 ③內政部警政署反詐騙案件紀錄表、受理詐騙帳戶通報警示簡便格式表、金融機構聯防機制通報單、受理刑事案件報案三聯單（臺北地檢108年度偵字第10184號卷第59頁、第67至69頁）。 ④合作金庫商業銀行龍潭分行109年5月13日合金龍潭字第1090001777號函檢附之開戶基本資料及歷史交易明細查詢結果、110年12月27日合金龍潭字第1100004292號函檢附之歷史交易明細查詢結果（本院訴字卷二第75至79頁、本院訴字卷三第297至299頁）。　 ⑤提領款項畫面截圖、車手提領ATM熱點(臺北地檢108年度偵字第10184號卷第37頁、第51頁頁)。  丁○○犯三人以上共同詐欺取財罪，累犯，處有期徒刑壹年陸月。　 起訴書一附表編號14 12 告訴人李明輝 108年3月29日上午10時10分許，詐欺集團成員撥打電話予李明輝，向李明輝佯稱係李明輝之外甥女，需借款周轉云云，致李明輝陷於錯誤，而依照詐騙集團成員指示轉帳。 108年3月29日上午11時52分許   15萬元 臺灣銀行埔里分行帳號000000000000號帳戶(戶名：劉芳均)  不詳之人: 108年3月29日 ①中午12時18分16秒許提領2萬元（不含手續費)。 ②中午12時18分51秒許提領2萬元（不含手續費)。 (此部分卷內並無證據證明與被告丁○○有關) 　　  丁○○ 甲○○ ①證人即告訴人李明輝於警詢時之證述（新北地檢108年度偵字第18816號卷第39至41頁）。 ②內政部警政署反詐騙案件紀錄表、受理詐騙帳戶通報警示簡便格式表（新北地檢108年度偵字第18816號卷第37頁、第43頁）。 ③臺灣銀行營業部109年5月7日營存字第10950049421號函檢附之開戶基本資料、存摺存款歷史明細批次查詢、臺灣銀行存摺存款歷史明細查詢（本院訴字卷一第331至335頁、新北地檢108年度偵字第18816號卷第23至24頁)。 ④提領款項畫面截圖、車手提領ATM熱點（新北地檢108年度偵字第18816卷第63頁、第65頁)。　  丁○○犯三人以上共同詐欺取財罪，累犯，處有期徒刑壹年陸月。 起訴書附表一編號15       甲○○： 108年3月29日在新北市○○區○○路00號1樓臺灣銀行永和分行自動提款機 ①中午12時26分許提領6萬元。 ②中午12時27分許提領5萬元。      13 告訴人張素月 108年3月21日上午10時18分許，詐欺集團成員撥打電話予張素月，向張素月佯稱係張素月之親友，需借款周轉云云，致張素月陷於錯誤，而依照詐騙集團成員指示轉帳。 ①108年3月21日中午12時58分許 ①10萬元 彰化銀行羅東分行帳號00000000000000號帳戶（戶名:沈哲瑋） 乙○○： 108年3月21日在新北市○○區○○路000號1樓全家超商中和摩天店自動提款機 ①下午1時58分許提領2萬元（不含手續費）。 ②下午1時59分許提領2萬元(不含手續費)。 ③下午2時許提領2萬元（不含手續費）。 ④下午2時1分許提領2萬元（不含手續費）。 ⑤下午2時2分許提領19,900元（不含手續費）。 丁○○ 乙○○ 甲○○ ①證人即告訴人張素月於警詢時之證述（新北地檢108年度偵字第18845號卷第33至37頁）。 ②告訴人張素月提出之郵政跨行匯款申請書（新北地檢108年度偵字第18845號卷第91至92頁）。 ③內政部警政署反詐騙案件紀錄表（新北地檢108年度偵字第18845號卷第121頁）。 ④彰化商業銀行股份有限公司作業處109年5月21日彰作管字第10920003309號函檢附之開戶基本資料、存摺存款帳號資料及交易明細查詢（本院訴字卷二第98之1至98之6頁）。 ⑤監視器畫面截圖、提領款項畫面截圖、提領明細表（新北地檢108年度偵字第10786號卷第307至309頁、108年度偵字第18845號卷第71至73頁、108年度偵字第29097號卷第27頁）。    丁○○犯三人以上共同詐欺取財罪，累犯，處有期徒刑壹年陸月。 　　 起訴書附表一編號16    ②108年3月22日下午2時31分許 ②3萬元 彰化銀行羅東分行帳號00000000000000號帳戶（戶名：沈哲瑋） 甲○○: 108年3月22日在臺北市○○○路0段000號土地銀行自動提款機 ①下午3時4分許提領2萬元（不含手續費）。 ②下午3時5分許提領1萬元（不含手續費）。      14 被害人陳國峰 108年3月28日上午11時許，詐欺集團成員撥打電話予陳國峰，向陳國峰佯稱係陳國峰之友人，需借款周轉云云，致陳國峰陷於錯誤，而依照詐騙集團成員指示轉帳。 ①108年3月28日下午1時12分許 ①15萬元 永豐銀行彰化分行帳號00000000000000號帳戶（戶名:賴嘉瑩）    甲○○： 108年3月28日在臺北市○○區○○路0段000號永豐銀行東門分行自動提款機 ①下午2時2分許提領7萬元。  ②下午2時3分許提領5萬元。 丁○○ 甲○○ ①證人即被害人陳國峰於警詢時之證述（新北地檢108年度偵字第18845號卷第47至51頁）。 ②被害人陳國峰提出之臺中銀行國內匯款申請書回條影本（新北地檢108年度偵字第18845號卷第101至103頁）。 ③內政部警政署反詐騙案件紀錄表、受理詐騙帳戶通報警示簡便格式表、金融機構聯防機制通報單（新北地檢108年度偵字第18845號卷第129至135頁）。 ④永豐商業銀行作業處108年8月26日函檢附之客戶基本資料及往來明細、109年5月8日函檢附之客戶基本資料及往來明細、中華郵政股份有限公司108年8月26日儲字第1080195004號函檢附之開戶基本資料及客戶歷史交易清單、109年5月11日儲字第1090115034號函檢附之開戶基本資料及客戶歷史交易清單（新北地檢108年度偵字第18845號卷第201至205頁、本院訴字卷一第361頁、第375至377頁、本院卷字第二第63至67頁）。 ⑤提領款項畫面截圖（新北地檢108年度偵字第18845號卷第79至81頁）。  丁○○犯三人以上共同詐欺取財罪，累犯，處有期徒刑壹年陸月。　　 起訴書附表一編號18    ②108年3月29日中午12時11分許 ②15萬元 中華郵政大平宜欣郵局帳號00000000000000號帳戶(戶名：劉綱） 不詳之人: 108年3月29日 ①下午1時11分許提領6萬元。 ②下午1時21分許提領6萬元。 ③下午1時22分許提領3萬元。 (此部分卷內並無證據證明與被告丁○○有關)      15 告訴人蘇錦玉 108年3月28日中午12時許，詐欺集團成員撥打電話予蘇錦玉，向蘇錦玉佯稱係蘇錦玉之親人，需借款周轉云云，致蘇錦玉陷於錯誤，而依照詐騙集團成員指示轉帳。 ①108年3月28日中午12時43分許 ①48萬元 玉山銀行三峽分行帳號0000000000000號帳戶 （戶名:賴嘉瑩)   甲○○： ⑴108年3月28日在臺北市○○區○○路0段000號玉山銀行東門分行自機提款機 ①下午2時8分許提領3萬元。 ②下午2時9分許提領3萬元。 ⑵108年3月28日在臺北市○○區○○街0巷00號統一超商恒安店自動提款機 ①下午2時12分5秒許提領2萬元（不含手續費）。 ②下午2時12分59秒許提領1萬元（不含手續費）。 丁○○ 甲○○ ①證人即告訴人蘇錦玉於警詢時之證述（新北地檢108年度偵字第18845號卷第55至61頁）。 ②內政部警政署反詐騙案件紀錄表、受理詐騙帳戶通報警示簡便格式表、金融機構聯防機制通報單（新北地檢108年度偵字第18845號卷第141至147頁）。 ③陽信商業銀行股份有限公司108年8月23日陽信總業務字第1089931158號函檢附之帳戶資料表及客戶對帳單列印、109年5月8日陽信總業務字第1099914756號函檢附之帳戶資料表及客戶對帳單、110年12月17日陽信總業務字第1109940469號函檢附之交易明細及玉山銀行個金集中部109年5月18日玉山個（集中）字第1090053548號函檢附之開戶基本資料及交易明細（新北地檢108年度偵字第18845號卷第209至214頁、本院訴字卷一第349至353頁、本院訴字卷二第81至85頁、第371至373頁、本院訴字卷三第289至292頁）。 ④提領款項畫面截圖、監視器畫面截圖（新北地檢108年度偵字第18845號卷第81至88)。  丁○○犯三人以上共同詐欺取財罪，累犯，處有期徒刑壹年玖月。　　 起訴書附表一編號19    ②108年3月29日中午12時8分許 ②30萬元 陽信銀行竹北分行帳號000000000000號帳戶(戶名：盧暟予)  不詳之人： 108年3月29日 ①下午1時14分許提領2萬元（不含手續費）。 ②下午1時16分許提領2萬元（不含手續費）。 (此部分卷內並無證據證明與被告丁○○有關)      16 告訴人黎華山 108年3月18、19日某時許，詐欺集團成員撥打電話予黎華山，向黎華山佯稱係黎華山之友人，需借款周轉云云，致黎華山陷於錯誤，而依照詐騙集團成員指示轉帳。 108年3月21日 ①下午2時28分許 ②下午2時30分許   ①3萬元  ②3萬元 國泰世華銀行永貞分行帳號000000000000號帳戶(戶名:姚孜頤） 乙○○： 108年3月21日在新北市○○區○○路000號全家超商永和正新店自動提款機 ①下午3時14分2秒許提領2萬元。 ②下午3時14分37秒許提領2萬元。 ③下午3時15分許提領2萬元。 丁○○ 乙○○ ①證人即告訴人黎華山於警詢時之證述（新北地檢108年度偵字第29079號卷第17至20頁)。 ②告訴人黎華山提出之國泰世華銀行客戶交易明細表影本（新北地檢108年度偵字第29079號卷第21頁）。 ③國泰世華銀行存匯作業管理部109年5月5日國世存匯作業字第1090059573號函檢附之開戶基本資料及交易明細、110年12月27日國世存匯作業字第1100213136號函檢附之存戶往來明細、國泰世華銀行存款帳務歷史資料交易明細列印（新北地檢108年度偵字第29079號卷第25頁、本院訴字卷一第323至330頁、本院訴字卷三第293至295頁）。 ④監視器畫面截圖、提領款項畫面截圖、車手提領ATM熱點（新北地檢108年度偵字第29079號卷第23頁、第27頁）。　  丁○○犯三人以上共同詐欺取財罪，累犯，處有期徒刑壹年伍月。 起訴書附表一編號20 17 告訴人朱洸決 108年4月2日中午12時3分許，詐欺集團成員撥打電話予朱洸決，向朱洸決佯稱係朱洸決之友人，需借款周轉云云，致朱洸決陷於錯誤，而依照詐騙集團成員指示轉帳。 108年4月2日下午1時29分許 16萬5千元 中華郵政太平宜欣郵局帳號00000000000000號帳戶(戶名:徐小慧)  甲○○： ⑴108年4月2日下午2時16分許，在新北市○○區○○街0段000號樹林郵局自動提款機提領6萬元。 ⑵108年4月2日在新北市○○區○○街00號樹林育英郵局自動提款機 ①下午2時29分許提領6萬元。 ②下午2時30分許提領3萬元。 丁○○ 甲○○ ①證人即告訴人朱洸決於警詢時之證述（新北地檢108年度偵字第32872號卷第55至59頁）。 ②金融機構聯防機制通報單（新北地檢108年度偵字第32872號卷第95頁）。 ③中華郵政股份有限公司109年5月11日儲字第1090115034號函檢附之開戶基本資料及客戶歷史交易清單（本院訴字卷一第361頁、第379至381頁）。 ④提領款項畫面截圖（新北地檢108年度偵字第32872號卷第83頁）。　  丁○○犯三人以上共同詐欺取財罪，累犯，處有期徒刑壹年陸月。　 起訴書附表一編號23 18 告訴人林哲生 108年3月20日中午12時許，詐欺集團成員撥打電話予林哲生，向林哲生佯稱係林哲生之友人，需借款周轉云云，致林哲生陷於錯誤，而依照詐騙集團成員指示轉帳。 108年3月23日 ①上午11時7分許 ②上午11時12分許 ③上午11時31分許   ①3萬元  ②3萬元   ③19萬元 中華郵政長治郵局帳號00000000000000號帳戶（戶名:鍾采燕）      丙○: 108年3月24日在新北市○○區○○路○段000巷00號全家永和新仁店 ①凌晨0時23分許提領2萬元(不含手續費)。 ②凌晨0時24分25秒許提領2萬元(不含手續費)。 ③凌晨0時24分54秒許提領2萬元(不含手續費)。 ④凌晨0時25分許提領2萬元(不含手續費)。 ⑤凌晨0時26分許提領1萬9千元(不含手續費)。 　 丁○○ 丙○ ①證人即告訴人林哲生於警詢之證述（新北地檢108年度偵字第18931號卷第22至23頁）。 ②告訴人林哲生提出之自動櫃員機交易明細表影本、郵政跨行匯款申請書影本、通訊軟體LINE對話紀錄(新北地檢108年度偵字第18931號卷第24至31頁)。 ③內政部警政署反詐騙案件紀錄表、受理詐騙帳戶通報警示簡便格式表(新北地檢108年度偵字第18931號卷第21頁、第32頁)。 ④中華郵政股份有限公司 109年5月11日儲字第1090115034 號函檢附之開戶基本資料、客戶歷史交易清單（新北地檢108年度偵字第18931號卷第36頁、本院訴字卷一第 361頁、第371至373頁）。 ⑤提款地點列表、監視器畫面截圖(新北地檢108年度偵字第18931號卷第15頁、第34頁)。　　  丁○○犯三人以上共同詐欺取財罪，累犯，處有期徒刑壹年柒月。 起訴書附表一編號13 19 告訴人江宏光 108年4月1日上午9時許，詐欺集團成員撥打電話予江宏光，向江宏光佯稱係江宏光之孫子，需借款周轉云云，致江宏光陷於錯誤，而依照詐騙集團成員指示轉帳。 108年4月1日上午11時44分許 6萬元 聯邦銀行帳號000000000000號帳戶(戶名:王勝弘） 丙○: 108年4月1日在新北市○○區○○路000號統一超商樹龍分店自動提款機 ①中午12時26分許提領2萬元。 ②中午12時27分許提領2萬元。 ③中午12時32分許提領1萬9千元（起訴書誤載為1萬9千960元，應予更正)。  丁○○ 丙○ ①證人即告訴人江宏光於警詢之證述（新北地檢108年度偵字第10200號卷第101至103頁)。 ②告訴人江宏光提出之聯邦銀行匯款申請書影本(新北地檢108年度偵字第10200號卷第105頁)。 ③內政部警政署反詐騙諮詢專線紀錄表(新北地檢108年度偵字第10200號卷第99至100頁)。 ④聯邦商業銀行業務管理部存匯集中作業科109年5月7日聯業管（集）字第10910323195號函檢附之開戶基本資料及存摺存款明細表（本院訴字卷一第355至359頁）。 ⑤監視器畫面截圖、提領地點列表（新北地檢108年度偵字第32872號卷第13頁、第85頁)。　  丁○○犯三人以上共同詐欺取財罪，累犯，處有期徒刑壹年伍月。 起訴書附表一編號21 20 告訴人曾煥聰 108年4月2日上午11時55分許，詐欺集團成員撥打電話予曾煥聰，向曾煥聰佯稱係曾煥聰之友人，需借款應急云云，致曾煥聰陷於錯誤，而依照詐騙集團成員指示轉帳。 108年4月3日上午11時30分許 3萬元 華南銀行中華路分行帳號000000000000號帳戶(戶名:方志祥) 甲○○: 108年4月3日上午11時58分許，在新北市○○區○○路000號統一超商樹龍門市提領2萬元(不含手續費)。  丁○○ 甲○○ (甲○○部分業經臺灣臺北地方法院109年度訴字第459號判刑確定) ①證人即告訴人曾煥聰於警詢時之證述（新北地檢108年度偵字第10200號卷第119至121頁）。 ②告訴人曾煥聰提出之元大銀行國內匯款申請書收執聯影本(新北地檢108年度偵字第10200號卷第123頁)。 ③內政部警政署反詐騙諮詢專線紀錄表（新北地檢108年度偵字第10200號卷第117頁）。 ③華南商業銀行股份有限公司109年5月12日營清字第1090011987號函檢附之開戶基本資料及客戶歷史交易清單（本院訴字卷二第49至53頁）。 ④監視器畫面截圖（新北地檢108年度偵字第10200號卷第167至168頁)。  丁○○犯三人以上共同詐欺取財罪，累犯，處有期徒刑壹年伍月。 起訴書附表二編號3 21 告訴人戊○○ 108年3月31日晚間7時許起，詐欺集團成員撥打電話予戊○○，向戊○○佯稱係戊○○之外甥女，需借款周轉云云，致戊○○陷於錯誤，而依照詐騙集團成員指示轉帳。 108年4月1日上午11時57分許 18萬元 元大銀行中和分行帳號00000000000000號帳戶（戶名：鄭棋森） 乙○○： 108年4月 1日在新北市○○區○○路0段00號元大銀行樹林分行自動提款機 ①下午2時48分提領3萬元。 ②下午2時49分許提領3萬元。  丁○○ 乙○○ ①證人即告訴人戊○○於警詢時之證述（新北地檢108年度少連偵字第262號卷第7至8頁）。 ②告訴人戊○○提出之通訊軟體LINE對話紀錄及通聯紀錄、永豐銀行匯款收執聯（新北地檢108年度少連偵字第262號卷第12頁、第13至18頁）。 ③內政部警政署反訴騙案件紀錄表、受理詐騙帳戶通報警示簡便格式表（新北地檢108年度少連偵字第262號卷第9至10頁）。 ④元大銀行108年5月7日元銀字第1080004267號函檢附之客戶基本資料、110年2月17日元銀字第1100000554號函檢附之客戶往來交易明細（新北地檢108年度少連偵續字第3號卷第132至133頁、108年度少連偵字第262號卷第21至22頁）。 ⑤提領款項畫面截圖、車手提領ATM熱點（新北地檢108年度少連偵續字第3號卷第15頁、第16頁）。  丁○○犯三人以上共同詐欺取財罪，累犯，處有期徒刑壹年陸月。 追加起訴書       不詳之人: 108年4月1日 ①下午2時56分許許提領2萬元。 ②下午2時57分許提領2萬元。 ③下午2時58分許提領2萬元。 (此部分卷內並無證據證明與被告丁○○有關)      

附表二:
編號 告訴人/ 被害人 匯款時間 金額(新臺幣) 人頭帳戶 詐騙時間及方式 證據資料    備註 1 高有財 108年3月18日中午12時32分許 3萬元 上海商業銀行帳號00000000000000號帳戶(戶名:林佳樺) 詐騙集團成員先於108年3月7日下午4時18分許，以猜猜我是誰方式，運用0000000000電話號碼撥打告訴人高有財電話，佯稱:為其友人須借錢周轉云云，致其陷於錯誤，詐得3萬元。 ①證人即告訴人高有財警詢筆錄(新北地檢108年度他字第2794號卷第75至77頁)。 ②告訴人高有財提供之金山地區農會匯款申請書影本(新北地檢108年度他字第2794號卷第231頁)。 ③上海商業銀行帳號00000000000000號帳戶存款往來明細(本院訴字卷二第97頁) 。 此部分非檢察官起訴同案被告己○○、乙○○、甲○○、丙○等人犯行 (起訴書附表一編號6) 2 丁山杉 108年3月29日中午12時11分許 3萬元 合作金庫銀行帳號0000000000000號帳戶(戶名:范憶婷) 詐騙集團成員先於108年3月29日上午11時30分許，以猜猜我是誰方式，運用0000000000電話號碼撥打被害人丁山杉電話，佯稱:為其女兒須借錢應急云云，致其陷於錯誤，詐得3萬元。 ①證人即被害人丁山杉警詢筆錄 (新北地檢108年度偵字第10786號卷第195至197頁)。 ②被害人丁山杉提供之郵政跨行匯款申請書影本(新北地檢108年度偵字第10786號卷第455頁)。 ③合作金庫銀行帳號0000000000000 號帳戶歷史交易明細查詢結果（本院訴字卷二第75至79頁)。 被害人匯款後，交易明細表未顯示有提領之紀錄 (起訴書附表一編號10) 3 張秀英 108年4月3日某時許 2萬元 華南銀行帳號000000000000號帳戶(戶名:方志祥)   詐騙集團成員先於108年4月3日上午11時30分許，以猜猜我是誰方式，撥打告訴人張秀英電話，佯稱:為其友人須借錢周轉云云，致其陷於錯誤，詐得2萬元。 ①證人即告訴人張秀英警詢筆錄(  新北地檢108年度偵字第32872號卷第51至53頁)。 ②華南銀行帳號000000000000號帳戶交易明細(本院訴字卷二第51頁)。 告訴人匯款後，交易明細表未顯示有提領之紀錄 (起訴書附表一編號22) 4 蔡英治 108年4月3日下午1時41分許 2萬元 中華郵政太平宜欣郵局帳號00000000000000號帳戶(戶名: 徐小慧)   詐騙集團成員先於108年4月3日中午12時49分許，以猜猜我是誰方式，運用0000000000電話號碼撥打告訴人蔡英治電話，佯稱:為其友人須借錢繳保費云云，致其陷於錯誤，詐得2萬元。 ①證人即告訴人蔡英治警詢筆錄( 　新北地檢108年度偵字第32872號卷第47至49頁)。  ②中華郵政帳號00000000000000號帳戶客戶歷史交易明細清單(本院訴字卷一第381頁)。 告訴人匯款後，交易明細表未顯示有提領之紀錄 (起訴書附表二編號1) 5 江明杰 108年4月1日下午1時12分許 13萬5千元 中華郵政佳里郵局帳號00000000000000號帳戶(戶名:莊怡琳) 詐騙集團成員先於108年4月1日上午10時許，冒用中華電信及地檢署人員之名義，電聯告訴人江明杰，佯稱:其身分遭冒用人頭帳戶，為查明資金流向，要託管其資金云云，致其陷於錯誤，詐得13萬5千元。 ①證人即告訴人江明杰警詢筆錄( 　新北地檢108年度偵字第10200號卷第111至113頁)。   ②告訴人江明杰提供之第一商業銀行匯款申請書回條影本(新北地檢108年度偵字第10200號卷第115頁)。 ③中華郵政帳號00000000000000號帳戶客戶歷史交易明細清單(本院訴字卷一第385頁)。 告訴人匯款後，交易明細表未顯示有提領之紀錄 (起訴書附表二編號2) 6 胡兆龍 108年3月22日中午12時29分許 10萬元 彰化銀行帳號00000000000000號帳戶(戶名:沈哲瑋) 詐騙集團成員先於108年3月22日上午11時許，以猜猜我是誰方式，運用0000000000電話號碼撥打告訴人胡兆龍，佯稱:為其友人須借錢周轉云云，致其陷於錯誤，詐得10萬元。 ①證人即告訴人胡兆龍警詢筆錄(新北地檢108年度偵字第18845號卷第39至45頁)。 ②告訴人胡兆龍提供之郵政跨行匯款申請書影本(新北地檢108年度偵字第18845號卷第95頁)。 ③彰化銀行帳號00000000000000號帳戶交易明細查詢(本院訴字卷二第98之5至98之6頁)。 此部分非檢察官起訴同案被告己○○、乙○○、甲○○、丙○等人犯行 (起訴書附表一編號17)